臺灣高雄地方法院刑事判決　　　　　　　　　　　　九十一年度易字第一九九六號
　　公　訴　人　臺灣高雄地方法院檢察署檢察官
　　被　　　告　甲○○
右列被告因贓物案件，經檢察官提起公訴（九十一年度偵字第四四六四號），本院判
決如左：
    主  文
甲○○故買贓物，處拘役拾日，如易科罰金，以佰元折算壹日。
    事  實
一、甲○○明知某不詳姓名年籍之人，於民國九十年十二月底，在高雄市○○區○○
    路二一一號「成漢企業行」（廢五金解體場）附近向伊兜售之未懸掛車牌之重型
    機車一輛，係來路不明之贓車（該機車引擎號碼為ＧＹ六Ｂ一二一五六八號，係
    乙○○所有，於九十年十一月二十日二十一時許，在高雄市小港區○○○路高雄
    公園停車場內失竊），竟仍基於故買贓物之犯意，以新臺幣（下同）一千元之賤
    價予以買受，並於九十一年一、二月間改懸掛伊妹妹方月霞所有，由伊使用之Ｘ
    ＲＤ五四○號車牌，供己乘用，嗣於同年二月二十八日七時三十分許，在伊住處
位於高雄市○○區○○街一二四巷三號前，為警查獲，並扣得上開贓車一輛（業
    經返還乙○○）及機車鑰匙一支。
二、案經高雄市政府警察局苓雅分局報請臺灣高雄地方法院檢察署檢察官偵查起訴。
    理  由
一、訊據被告甲○○固坦承於右揭時、地以一千元價格向某不詳姓名年籍之人購買上
    開機車使用一情不諱，惟否認有何故買贓物犯行，辯稱：該不知名男子告訴伊該
    機車係報廢車，伊並不知上開機車係贓車云云。
二、惟查：
（一）被告對於其向不知名男子購買機車乙節，已於警、偵訊及本院審理中坦承不諱
      ，並有上開機車之鑰匙一支扣案足憑，自堪信為真實。
（二）又上揭引擎號碼為ＧＹ六Ｂ一二一五六八號之重型機車，係被害人乙○○所有
      ，於九十年十一月二十日二十一時許，在高雄市小港區○○○路高雄公園停車
      場內失竊等情，業據被害人指述綦詳，並有車號查詢重型機車車籍、車籍作業
      系統查詢認可資料、車輛竊盜資料個別查詢報表及被害人領回機車後出具之贓
      物認領保管單各一張在卷可憑，是上揭機車為失竊之贓物無訛。
（三) 按汽機車均有來源證件及行車執照，且須懸掛車牌，在買賣車輛時，尤應注意
      有無懸掛車牌，並索取來源證件及行車執照，加以核對其來源是否正當；而機
      車若係經報廢則應辦理報廢登記，公路監理機關亦會交付已蓋有「報廢」印戮
      之異動登記書一紙供申請人留存，此有高雄市監理處函一份附卷可按，是據被
      告供述伊向該不知名男子購買機車時，該機車既未懸掛車牌，且伊亦未取得該
      機車之報廢證明文件等情，交易方式及過程均異乎常情。又，上開機車價值約
      一萬元一節，亦據被害人於警訊時陳明在卷，該車現有價值遠遠高於被告出價
      之一千元，伊以顯不相當之價格故買該輛機車，實難認其不知該機車係贓物。
      再一般人將機車報廢後，或留供自己使用，或將之變賣予解體場，實無再向第
      三人兜售之必要，是衡情若該不知名男子真有意出售報廢機車，自可將之出售
      予解體場，何需在解體場外兜售他人？加以被告於偵、審中供稱：伊原來騎乘
      之機車於九十一年十一月間就壞掉了，為了去中鋼上班，所以向該不知名男子
      買受該報廢機車，而報廢機車一般只要五百元，伊係以一千元之價格向該不知
      名男子買得等語，而若被告係為了至公司上班，在伊家中已有一輛報廢機車之
      情況下，何需再購買一輛報廢機車？尚且該機車經報廢必已有部分瑕疵，且未
      懸掛車牌，被告購買該機車而騎乘，豈不自添困擾？又證人即「成漢企業行」
      負責人謝遠成證稱：報廢機車之一般行情為每輛三百五十元等語，若被告真要
      購買報廢機車，伊明知報廢機車之一般行情，又何需以超出市價之價格向該不
      知名男子購買？是被告顯係明知該機車非報廢機車而係贓物，伊有贓物之故意
      ，當可認定，被告前開所辯，不足採信。綜上所述，本案事證明確，被告故買
      贓物犯行堪以認定，應予依法論科。
三、核被告所為，係犯刑法第三百四十九條第二項故買贓物罪。爰審酌被告並無前科
    ，素行良好，不以正當途徑購買機車，助長盜贓歪風，間接危害社會財產安全，
    惟念其貪圖小利，犯罪情節尚非重大等一切情狀，量處如主文所示之刑，並諭知
    易科罰金之折算標準，以資儆懲。扣案之機車鑰匙一支，為該不知名男子於被告
    購車時交付予被告，此為被告所自承，係屬贓物，而非為被告所有，自無庸宣告
    沒收，併此敘明。
據上論斷，應依刑事訴訟法第二百九十九條第一項前段，刑法第三百四十九條第二項
、第四十一條第一項，罰金罰鍰提高標準條例第一條前段、第二條，判決如主文。
本案經檢察官到王朝震庭執行職務。
中       華 民       國    九十一   年      七    月     二十二  日
                                  臺灣高雄地方法院刑事第七庭
                                              法  官     陳信伍
右正本證明與原本無異。
如不服本判決，應於判決送達後十日內，向本院提出上訴狀。
                                              書記官     林秀珍
中       華        民       國    九十一  年      七     月     二十二  日
附錄本判決論罪法條：
中華民國刑法第三百四十九條
收受贓物者，處三年以下有期徒刑、拘役或五百元以下罰金。
搬運、寄藏、故買贓物或為擔保者，處五年以下有期徒刑、拘役或科或併
科一千元以下罰金。
因贓物變得之財物，以贓物論。
